臺灣高等法院民事裁定
111年度抗字第1063號
抗  告  人  凌文彬  

相  對  人  盧志遠  
            李汶蓁  

            林裕祥  


上列當事人間排除侵害事件，抗告人對於中華民國111年7月18日
臺灣臺北地方法院110年度訴字第605號裁定關於核定訴訟標的價
額部分，提起抗告，本院裁定如下：
    主  文
原裁定關於核定訴訟標的價額部分廢棄。
    理  由
一、本件抗告人在原審起訴，聲明請求相對人不得就其共有坐落
    新北市○○區○○段000 地號土地（下稱系爭土地）作為停放機
    車之處所，原裁定以抗告人係為系爭土地全體共有人之利益
    提起本件排除侵害訴訟，非僅為自己利益而為請求，就本訴
    訟所得受之利益應以回復系爭土地之全部價額為準，因而核
    定本件訴訟標的價額為4,530萬5,240 元【計算式：261.88
    （面積平方公尺）× 173,000（110土地公告現值） ＝45,305
    ,240】，抗告人不服，提起抗告前來。
二、按訴訟標的之價額，由法院核定；又核定訴訟標的之價額，
    以起訴時之交易價額為準；無交易價額者，以原告就訴訟標
    的所有之利益為準，民事訴訟法第77條之1第1項、第2項定
    有明文。查系爭土地面積依登記謄本所載固為261.88平方公
    尺，惟抗告人已抗辯伊並非依民法第821條但書規定為全體
    共有人利益，請求回復共有物，而僅係民法第767條第1項中
    段、後段及第821條本文規定，請求相對人不得停車等情（
    見本院卷第9頁），則抗告人既非請求相對人返還系爭共有
    土地之全部，原裁定逕以系爭土地全部面積計算本件訴訟標
    的價額，殊嫌速斷，抗告意旨指摘原裁定此部分不當，聲明
    廢棄，為有理由。而本件抗告人係以相對人3人各自所有之
    機車任意停放在系爭土地上，依物上請求權規定請求排除、
    防止妨害，訴請相對人不得停放，則相對人各自所有機車有
    無固定停放占用系爭土地之特定部分？各該機車停放時占用
    系爭土地之面積為多少？是否應以抗告人訴請排除之各該機
    車停放時占用系爭土地之具體面積，據以計算抗告人本件所
    有利益之訴訟標的價額基準？原審俱未前往現場勘驗調查究
    明，本院無從據以判斷，如由本院自行調查顯有相當之困難
    ，自有發回原法院另為適法處理之必要。又本件核定訴訟標
    的價額部分，既經本院廢棄，原裁定所命限期補繳裁判費用
    部分即失所依附，併予敘明。
三、據上論結，本件抗告為有理由，爰裁定如主文。
中　　華　　民　　國　　111 　年　　8 　　月　　25　　日
                  民事第十六庭
                      審判長法  官  朱耀平
                            法  官  邱育佩 
                            法  官  羅立德
正本係照原本作成。
本裁定除以適用法規顯有錯誤為理由外，不得再抗告。如提起再
抗告，應於收受送達後10日內委任律師為代理人向本院提出再抗
告狀。並繳納再抗告費新臺幣１千元。
中　　華　　民　　國　　111 　年　　8 　　月　　25　　日

  　　　　　　　　　　　　　書記官  張淑芬